臺灣高雄地方法院刑事判決　　　　　　　91年度訴字第1724號
公　訴　人　臺灣高雄地方法院檢察署檢察官
被　　　告　甲○○
　　　　　　　　　　　之1
選任辯護人　劉新安律師
上列被告因偽造文書等案件，茲經檢察官提起公訴（90年度偵字
第9253、18028 、18332 號），並經本院合議庭裁定由受命法官
獨任進行簡式審判程序，本院判決如下：
    主  文
甲○○連續行使偽造之信用卡，處有期徒刑陸月，如易科罰金，
以銀元參佰元即新台幣玖佰元折算壹日。扣案如附表一編號一至
四號所示之偽造信用卡肆張、偽造之「陳國龍」國民身分證壹張
，及附表二編號一至六號所示偽造之「陳國龍」署名拾壹枚、附
表二編號七號所示偽造之「黃建峰」署名參枚，均沒收。
    事  實
一、甲○○因經濟困難，於民國90年5 月初，經由跳蚤雜誌上之
    信用卡借用廣告，得悉有人在出售偽造之信用卡及身分證，
    乃以該廣告所刊登之電話與真實姓名年籍不詳之「陳」姓成
    年男子聯絡，其明知陳姓男子所出售之信用卡係屬偽造，仍
    約定以新台幣（下同）3 萬2 千元之代價，購買如附表一編
    號1 至4 號所示之偽造信用卡，甲○○並與陳姓男子共同基
    於偽造特種文書之犯意聯絡，先由甲○○提供其本人之照片
    ，在台中火車站交付予該陳姓男子以偽造身分證。嗣於90年
    5 月12日晚間某時，該陳姓男子則在同一地點，交付其上貼
    有甲○○照片之陳國龍偽造身分證1 張及前開偽造信用卡4
    張，足生損害於陳國龍及戶政機關管理國民身分證之正確性
    。甲○○於購得前開如附表一編號1 至4 號所示之偽造信用
    卡後，即基於行使偽造私文書概括犯意，在該等信用卡背面
    簽名欄分別偽簽「陳國龍」之署名，表彰簽署人於信用卡有
    效期間內有權使用該信用卡之辨識及證明，足生損害於陳國
    龍、發卡銀行及實際持卡人，復基於意圖為自己不法所有之
    詐欺取財、行使偽造信用卡、行使偽造私文書之概括犯意，
    連續於如附表二編號1 至5 號所示之時間及特約商店，持偽
    造信用卡盜刷消費（偽造信用卡號及消費金額均如附表二所
    載），並均由其於一式二聯之簽帳單上（包括持卡人存根聯
    及特約商店存根聯）偽簽如附表二所示「陳國龍」之署名，
    而偽造該紙屬於私文書性質之簽帳單後，持以行使交付於各
    該特約商店店員，使店員誤以為真正持卡人消費而將盜刷物
    品交付與甲○○，共計詐得價值16,784元之財物，足以生損
    害於陳國龍、各該特約商店、偽造信用卡上之發卡銀行，及
    該卡號之實際持卡人，迨於附表二編號6 所示之時、地，甲
    ○○持上開偽造之第一銀行信用卡，持卡購買密絲佛陀ＳＫ
    ２化妝品乙批時，為該店負責人楊孟饒發現有異而報警當場
    查獲，始未得逞，並扣得上開偽造之信用卡4 張、偽造之陳
    國龍身分證1 張、太平洋崇光百貨股份有限公司HA00000000
    號統一發票1 紙等物。詎甲○○復於90年9 月28日15時許，
    同經由報紙所刊登之廣告，撥打電話予真實姓名年籍不詳綽
    號「雄哥」之成年男子聯絡後，在高雄市○○○○○路口，
    向「雄哥」以1 萬5 千元之代價購買如附表一編號5 號所示
    偽造之信用卡1 張，並承前偽造特種文書、行使偽造私文書
    之犯意，由其提供本人之照片予「雄哥」，以偽造貼有甲○
    ○照片之黃建峰偽造身分證1 張，便於特約商店人員查核身
    分時使用，足生損害於黃建峰及戶政機關管理國民身分證之
    正確性，另在如附表一編號5 號所示之偽造信用卡背面簽名
    欄偽簽「黃建峰」之署名後，承前基於行使偽造信用卡、行
    使偽造私文書之犯意，及另基於意圖為自己不法所有詐欺得
    利、行使特種文書之犯意，於附表二編號7 所示之時、地，
    將偽造之黃建峰身分證交予霖園飯店員工張佩柔在旅客登記
    卡上填載年籍資料而據以行使，甲○○另在該旅客登記卡上
    旅客簽章欄處偽簽「黃建峰」之署名1 枚，並應霖園飯店之
    徵信要求，持上開偽造之信用卡預刷金額八千元之簽帳單以
    示信用良好（未於簽帳單上署名），使霖園飯店人員誤以為
    真正持卡人消費，乃允其住宿並以該偽造之信用卡再次刷卡
    後，要求甲○○在金額空白之簽帳單會員簽名欄處上簽名，
    迨甲○○退房時方將消費金額填入請款，甲○○遂在該1 式
    2 聯之簽帳單上偽簽「黃建峰」之署名，並據以行使，足以
    生損害於黃建峰、該特約商店，及發卡銀行。嗣於隔日8 時
    許，霖園飯店經獲發卡銀行美國運通銀行之通知，知悉甲○
    ○係使用偽造信用卡冒名消費而報警當場查獲，甲○○知事
    跡敗露始付清住宿房租及餐飲費計1 萬1,460 元。
二、案經高雄市政府警察局三民第二分局及苓雅分局報告臺灣高
    雄地方法院檢察署檢察官偵查起訴。
    理由
一、本件被告甲○○所犯係死刑、無期徒刑、最輕本刑為3 年以
    上有期徒刑以外之罪，其於準備程序中就被訴事實為有罪之
    陳述，經法官告知簡式審判程序之旨，並聽取公訴人及被告
    、辯護人之意見後，認為適宜由受命法官獨任進行簡式審判
    程序，依刑事訴訟法第273 條之1 第1 項規定，裁定由受命
    法官獨任進行審判程序，合先敘明。
二、上開事實，業據被告甲○○坦承不諱，扣案如附表一所示之
    信用卡5 張、陳國龍身分證1 張，及黃建峰身分證1 張均確
    屬偽造，及上開偽造之信用卡曾在附表二所示之特約商店刷
    卡使用之事實，業據被害人陳國龍、黃建峰；信用卡持有人
    黃元榮、吳聖慧、蘇琬茹、陳秋視；證人即特約商店員工楊
    孟饒、羅秋瑛、陳任榮、陳益才、黃振恭、吳晨帆、余宗霖
    等人證述明確。此外，復有附表一編號1 至4 號偽造之信用
    卡共4 張、偽造之陳國龍身分證1 張扣案可資佐證，另有太
    平洋崇光百貨股份有限公司HA00000000號統一發票及簽帳單
    、大阪百貨蜜絲佛陀專櫃銷貨傳票及統一發票GT00000000號
    、GT00000000號、伯特利眼鏡公司簽帳單、大光明鐘錶眼鏡
    行簽帳單、華僑銀行歷史帳單彙總查詢表、王輔企業有限公
    司三多分公司（王牌咖啡）簽帳單、華豐加油站簽帳單、荷
    蘭銀行盜刷明細表、霖園大飯店股份有限公司黃建峰簽帳單
    、旅客登記卡、消費明細表等各1 紙等在卷足憑。綜上，本
    件事證明確，被告罪嫌堪予認定。
三、論罪科刑：
  (一)新舊法比較：查被告行為後，如附表三所示之相關法律均業
    經變更，並俱於95年7 月1 日施行，玆經整體比較結果，裁
    判時法並未較為有利，從而依刑法第2 條第1 項前段規定，
    自應適用各該行為時法，亦即修正前法至明。
  (二)按在信用卡背面簽名欄簽名，就形式上觀之，即足以表示信
    用卡之簽名者於信用卡有效期限內有權使用該信用卡之辨識
    及證明，非依習慣或特約表示一定用意之證明，性質上係屬
    刑法第210 條之私文書（最高法院91年度台上字第5209號、
    91年度台上字第4004號判決參照）。次按信用卡簽帳單係以
    文字為一定之意思表示，持信用卡刷卡消費時，在簽帳單上
    簽署姓名，除表示已收受特約商店所交付之交易標的物或消
    費標的外，並有確認該筆消費之憑證之用意，具有表示法律
    上權利義務關係之證明，故簽帳單在性質上除與收據相同外
    ，且為信用卡發卡銀行向簽帳人收款之憑證，為私文書之一
    種。被告在如附表一所示之偽造信用卡背面簽名欄偽造陳國
    龍、黃建峰等人之署名，並於附表二所示之時、地持以向特
    約商店刷卡簽帳購物，致使上述特約商店誤信其為本人，允
    其刷卡結帳，並交付財物，自足以生損害於陳國龍、黃建峰
    、特約商店、發卡銀行，及實際持卡人；另其為隱匿身分及
    供查核身分，偽造陳國龍、黃建峰等人之國民身分證，並將
    黃建峰之身份證提出行使，均足以生損害於陳國龍、黃建峰
    等人、戶政機關管理國民身分證之正確性。是核被告於附表
    二編號1 至5 號、7 號之時、地，持偽造信用卡、身份證消
    費，並偽簽陳國龍、黃建峰之署名於信用卡、簽帳單、旅客
    登記卡之行為，係犯刑法第201 條之1 第2 項前段之行使偽
    造信用卡罪、刑法第216 條、第210 條之行使偽造私文書、
    刑法第218 條第1 項之偽造公印文、刑法第339 條第1 項之
    詐欺取財罪、刑法第339 條第2 項之詐欺得利罪、第216 條
    、第212 條之行使偽造特種文書罪，另被告於附表二編號6
    所示之時、地，持偽造信用卡消費，並偽簽陳國龍署名於簽
    帳單，惟遭特約商店人員當場發現而未遂之行為，核係犯刑
    法第201 條之1 第2 項前段之行使偽造信用卡罪、刑法第21
    6 條、第210 條之行使偽造私文書、刑法第339 條第3 項、
    第1 項之詐欺取財未遂罪。又查刑法第201 條之1 第2 項前
    段之行使偽造信用卡罪，已於90年6 月20日修正公布，並於
    同年6 月22日生效，是被告前揭連續犯行之行為終了之日（
    同年9 月30日），既在刑法該條文修正施行之後，則關於被
    告行使該偽造信用卡之犯行部分，均應從其行為時之新修正
    刑法第201 條之1 第2 項規定予以論處，無庸比較新舊法，
    公訴人就本件被告犯行雖漏未引用刑法第201 條之1 第2 項
    前段規定，及辯護人辯以被告本件犯行無涉該罪名云云，均
    有未恰，惟公訴人既於事實欄已明確記載被告行使偽造信用
    卡之事實，本院自應予以審究，併此敘明。被告先後多次在
    偽造之信用卡背面簽名欄、簽帳單、旅客登記卡上偽造陳國
    龍、黃建峰之署押行為，均係偽造私文書之部分行為，該等
    偽造私文書之低度行為復均為行使偽造私文書之高度行為所
    吸收，均不另論罪；又其意圖供行使之用而收受偽造信用卡
    之低度行為，亦為行使該偽造信用卡之高度行為所吸收，亦
    不另論收受偽造信用卡罪；又被告偽造身份證特種文書並加
    以行使，其偽造之低度行為應為行使之高度行為所吸收，不
    另論罪；偽造公印文之重罪行為吸收行使偽造身分證特種文
    書之輕罪行為，行使偽造身分證特種文書部分，亦不另論罪
    。被告分別與真實姓名年籍不詳之陳姓成年男子及綽號「雄
    哥」之人，就偽造陳國龍、黃建峰之國民身分證之犯行間，
    有犯意聯絡及行為分擔，為共同正犯。被告先後多次行使偽
    造信用卡、行使偽造私文書、偽造公印文犯行及詐欺取財之
    犯行，均時間緊接，方法相同，均觸犯構成要件相同之罪名
    ，均為連續犯，應依修正前刑法第56條之規定，各以一罪論
    ，並均加重其刑。又被告行使偽造之信用卡、簽帳單、特種
    文書之目的，在於向特約商店詐取財物及服務，所犯行使偽
    造信用卡罪、行使偽造私文書罪、偽造公印文罪及詐欺取財
    、詐欺得利罪間，有方法目的之牽連關係，應依修正前刑法
    第55條之規定，從較重之行使偽造信用卡罪處斷。而雖被告
    偽造公印文部分未據公訴人起訴，然因此部分與業經起訴之
    行使偽造特種文書部分具有實質上一罪之吸收關係，如前所
    述，即為起訴效力所及，本院自應併予審理。爰審酌被告為
    圖私利，購買偽造之信用卡、身份證，冒用他人名義消費使
    用，對被冒名人造成經濟及人格信用上之損害，破壞社會對
    於信用卡之信賴關係，對金融交易秩序亦有妨礙，前後2 次
    為警查獲，行為實有非當，且偽造公印文犯行對於公家機關
    印信所表彰之公信力亦有減損之虞，惟念及被告並無前科，
    有臺灣高等法院被告全國前案紀錄表1 份在卷可稽，素行良
    好，且於犯後坦承犯行，深表悔悟，又因此詐得之財物僅1
    萬餘元，數額非鉅等一切情狀，量處如主文所示之刑，並諭
    知易科罰金之折算標準。
四、沒收：
    附表一編號1 至4 號所示偽造之信用卡，均應依刑法第205
    條規定，不問屬於犯人與否沒收之。而前開偽造信用卡上之
    偽造署名，因偽造信用卡已諭知沒收，故均不另為沒收。又
    附表二所示偽造之信用卡簽帳單一式二聯（除編號2 外，包
    括持卡人存根聯及特約商店存根聯），各該簽帳單之顧客存
    根聯，因實際消費時點詎今已5 年有餘，時隔甚久，衡情被
    告鮮有妥為留存之可能，自應認俱已滅失，本院亦無庸為沒
    收之諭知；至卷附前開簽帳單之特約商店存根聯，業經被告
    交予特約商店行使，非屬被告所有之物，故不為沒收之宣告
    ；然各簽帳單上偽造陳國龍、黃建峰之署名，及旅客登記卡
    上黃建峰之署名1 枚不問屬於被告與否，均仍應依刑法第21
    9 條之規定予以宣告沒收。又扣案偽造之陳國龍身份證1 張
    係被告所有，屬偽造特種文書犯罪所生之物且供詐欺取財犯
    罪之用，業據被告供承在卷可稽，應依刑法第38條第1 項第
    2 款、第3 款規定宣告沒收，又於該身份證上之「內政部印
    」、「彰化縣政府」之公印文各1 枚，及被告之照片1 張，
    既為該身分證特種文書之一部，且該身分證特種文書業已宣
    告沒收如前，自均無庸另為沒收之諭知。至附表1 編號5 號
    所示偽造之信用卡及黃建峰之國民身份證各1 張，均經被告
    丟棄，業據其供承在卷，自亦無庸為沒收之諭知，而扣案之
    太平洋崇光百貨股份有限公司等特約商店之統一發票，雖屬
    被告持偽造信用卡消費之證明而屬其犯行之證據，但因與被
    告之犯行尚無直接相關，爰不宣告沒收。
據上論結，應依刑事訴訟法第273 條之1 第1 項、第299 條第1
項前段，修正後刑法第2 條第1 項前段、第201 條之1 第2 項、
第216 條、第210 條、第212 條、第218 條第1 項、第339 條第
1 項、第2 項、第205 條、第219 條、第38條第1 項第2 款、第
3 款，修正前刑法第56條、55條，罰金罰鍰提高標準條例第1 條
前段，修正前罰金罰鍰提高標準條例第2 條，判決如主文。
本案經檢察官乙○○到庭執行職務。
中　　華　　民　　國　　96　　年　　3 　　月　　28　　日
                  刑事第十庭    法　官  鄭凱文
以上正本證明與原本無異。
如不服本判決，應於收受送達後10日內向本院提出上訴書狀。
中　　華　　民　　國　　96　　年　　3 　　月　　30　　日
                                書記官  林慧芬
附錄本案論罪科刑所適用之法條：
刑法第201條之1
意圖供行使之用，而偽造、變造信用卡、金融卡、儲值卡或其他
相類作為簽帳、提款、轉帳或支付工具之電磁紀錄物者，處一年
以上七年以下有期徒刑，得併科三萬元以下罰金。
行使前項偽造、變造之信用卡、金融卡、儲值卡或其他相類作為
簽帳、提款、轉帳或支付工具之電磁紀錄物，或意圖供行使之用
，而收受或交付於人者，處五年以下有期徒刑，得併科三萬元以
下罰金。
刑法第210條
偽造、變造私文書，足以生損害於公眾或他人者，處五年以下有
期徒刑。
刑法第212條
偽造、變造護照、旅券、免許證、特許證及關於品行、能力服務
或其他相類之證書、介紹書，足以生損害於公眾或他人者，處一
年以下有期徒刑、拘役或三百元以下罰金。
刑法第216條
行使第二百十條至第二百十五條之文書者，依偽造、變造文書或
登載不實事項或使登載不實事項之規定處斷。
刑法第339條
意圖為自己或第三人不法之所有，以詐術使人將本人或第三人之
物交付者，處五年以下有期徒刑、拘役或科或併科一千元以下罰
金。以前項方法得財產上不法之利益或使第三人得之者，亦同。
前二項之未遂犯罰之。
《附表一》
┌──┬──────────┬───────────┬───────────┐
│編號│購買之信用卡所示銀行│實際遭侵權之卡號      │信用卡背面簽名欄（枚）│
├──┼──────────┼───────────┼───────────┤
│ 1  │華僑銀行            │0000-0000-0000-0000   │陳國龍1枚             │
├──┼──────────┼───────────┼───────────┤
│ 2  │荷蘭銀行            │0000-0000-0000-0000   │陳國龍1枚             │
├──┼──────────┼───────────┼───────────┤
│ 3  │荷蘭銀行            │0000-0000-0000-0000   │陳國龍1枚             │
├──┼──────────┼───────────┼───────────┤
│ 4  │第一銀行            │第一銀行              │陳國龍1枚             │
│    │                    │0000-0000-0000-0000   │                      │
├──┼──────────┼───────────┼───────────┤
│ 5  │美國運通銀行        │美國運通銀行          │黃建峰1枚             │
│    │                    │0000-0000-0000-000    │                      │
└──┴──────────┴───────────┴───────────┘
《附表2》
┌──┬──────┬────────┬──────┬────┬──────────────┐
│編號│犯 罪 時 間 │盜刷信用卡銀行、│犯罪（盜刷信│犯罪所得│ 簽    帳    單    形    式 │
│    │            │卡號            │用卡）地點  │(新台幣)│ 與 應 沒 收 之 署 押 枚 數 │
│    │            ├────────┤            │        ├──────────────┤
│    │            │實際持卡人      │            │        │ 附 卷 出 處                │
├──┼──────┼────────┼──────┼────┼──────────────┤
│ 1  │90年5 月12日│華僑銀行        │華豐加油站  │   500元│1 式2 聯，商店、顧客存根聯均│
│    │13時45分    │0000-0000-0000- │（高雄縣鳳山│        │有簽名欄，故有貳枚「陳國龍」│
│    │            │8109            │市○○路286 │        │署名。                      │
│    │            │                │號）        │        ├──────────────┤
│    │            ├────────┤            │        │90年偵字第18028號第14頁     │
│    │            │陳秋視          │            │        │                            │
├──┼──────┼────────┼──────┼────┼──────────────┤
│ 2  │90年5 月12日│荷蘭銀行        │伯特利眼鏡有│ 2,700元│1 式2 聯，僅商店存根聯有簽名│
│    │20時24分    │0000-0000-0000- │限公司      │        │欄，故有壹枚「陳國龍」署名。│
│    │            │2405            │（高雄市新興│        ├──────────────┤
│    │            ├────────┤區○○○路  │        │高市警三貳分刑字第7958號    │
│    │            │蘇琬茹          │147之2號）  │        │第35頁                      │
├──┼──────┼────────┼──────┼────┼──────────────┤
│ 3  │90年5 月12日│第一銀行        │王牌咖啡    │   484元│1 式2 聯，商店、顧客存根聯均│
│    │16時1分     │0000-0000-0000- │（高雄市苓雅│        │有簽名欄，故有貳枚「陳國龍」│
│    │            │0104            │區○○○路57│        │署名。                      │
│    │            │                │號）        │        ├──────────────┤
│    │            ├────────┤            │        │高市警三貳分刑字第7958號    │
│    │            │吳聖慧          │            │        │第39頁                      │
├──┼──────┼────────┼──────┼────┼──────────────┤
│ 4  │90年5 月12日│第一銀行        │大光明鐘錶眼│ 8,000元│1 式2 聯，商店、顧客存根聯均│
│    │21時1分     │0000-0000-0000- │鏡行        │        │有簽名欄，故有貳枚「陳國龍」│
│    │            │0104            │（高雄市鹽埕│        │署名。                      │
│    │            │                │區○○○路  │        ├──────────────┤
│    │            ├────────┤209號）     │        │90年偵字第18028號第13頁     │
│    │            │吳聖慧          │            │        │                            │
├──┼──────┼────────┼──────┼────┼──────────────┤
│ 5  │90年5 月13日│第一銀行        │太平洋百貨公│ 5,100元│1 式2 聯，商店、顧客存根聯均│
│    │14時57分    │0000-0000-0000- │司          │        │有簽名欄，故有貳枚「陳國龍」│
│    │            │0104            │            │        │署名。                      │
│    │            │                │            │        ├──────────────┤
│    │            ├────────┤            │        │高市警三貳分刑字第07958號   │
│    │            │吳聖慧          │            │        │第14頁                      │
├──┼──────┼────────┼──────┼────┼──────────────┤
│ 6  │90年5 月13日│第一銀行        │大阪百貨公司│30,420元│未調到簽帳單，應認為1 式2聯 │
│    │15時30分許  │0000-0000-0000- │（高雄市三民│        │，商店、顧客均有簽名欄，故有│
│    │            │0104            │區○○○路29│        │貳枚「陳國龍」署名。        │
│    │            │                │7號）       │        │                            │
│    │            │                │            │        ├──────────────┤
│    │            ├────────┤            │        │高市警三貳分刑字第07958號   │
│    │            │吳聖慧          │            │        │第15頁                      │
├──┼──────┼────────┼──────┼────┼──────────────┤
│ 7  │90年9 月30日│美國運通銀行    │霖園大飯店  │ 8,000元│1 式2 聯，沒有署名。        │
│    │9時許       │0000-0000-0000- │（高雄市苓雅│        │另在旅客登記卡旅客簽章欄偽簽│
│    │            │005             │區○○○路33│        │「黃建峰」署名1枚。         │
│    │            │                │號）        │        │另在空白簽帳單會員簽名欄偽簽│
│    │            │                │            │        │「黃建峰」署名（1 式2 聯，商│
│    │            │                │            │        │店、顧客存根聯均有簽名欄，故│
│    │            │                │            │        │有貳枚「黃建峰」署名。）    │
│    │            ├────────┤            │        ├──────────────┤
│    │            │不詳            │            │        │高市警苓分刑字卷第18、20頁  │
└──┴──────┴────────┴──────┴────┴──────────────┘
《附表三》
┌──────┬─────────────┬─────────────┬───────┬────┐
│相關變更條文│行為時法（下稱舊法）之內容│裁判時法（下稱新法）之內容│比  較  理  由│備    註│
├──────┼─────────────┼─────────────┼───────┼────┤
│刑法第33條第│罰金：（銀元）1 元以上。  │罰金：新臺幣1,000 元以上，│罰金刑之下限，│舊法有利│
│5 款：罰金刑│                          │以百元計算之。            │由銀元10元（依│        │
│下限變更    │                          │                          │前述也提高10倍│        │
│            │                          │                          │）即新臺幣30元│        │
│            │                          │                          │，提高為新臺幣│        │
│            │                          │                          │1000元。      │        │
├──────┼─────────────┼─────────────┼───────┼────┤
│連續犯      │修正前刑法第56條：「連續數│（刪除）                  │新法刪除連續犯│被告先後│
│            │行為而犯同一之罪名者，以一│                          │之規定。      │多次之犯│
│            │罪論。但得加重其刑至2 分之│                          │              │行，依新│
│            │1」。                     │                          │              │法須分論│
│            │                          │                          │              │併罰，依│
│            │                          │                          │              │舊法則僅│
│            │                          │                          │              │論一罪，│
│            │                          │                          │              │是舊法有│
│            │                          │                          │              │利。    │
├──────┼─────────────┼─────────────┼───────┼────┤
│牽連犯      │修正前刑法第第55條後段：「│（刪除）                  │新法刪除牽連犯│被告所犯│
│            │犯一罪而其方法或結果之行為│                          │之規定。      │上開數罪│
│            │犯他罪名者，從一重處斷。」│                          │              │，依新法│
│            │                          │                          │              │規定須分│
│            │                          │                          │              │論併罰，│
│            │                          │                          │              │依舊法則│
│            │                          │                          │              │僅從一重│
│            │                          │                          │              │論處，是│
│            │                          │                          │              │舊法有利│
│            │                          │                          │              │。      │
├──────┼─────────────┼─────────────┼───────┼────┤
│法定刑之加重│1、修正前刑法第67條：「有 │1、修正後刑法第67條：「有 │舊法罰金刑之最│修正前之│
│方法        │   期徒刑加減者，其最高度 │   期徒刑或罰金加減者，其 │低度不加重    │刑法有利│
│            │   及最低度同加減之。」。 │   最高度及最低度同加減之 │              │於被告  │
│            │                          │   。」                   │              │        │
│            │2、修正前第68條：「拘役或 │2、修正後刑法第68條：「拘 │              │        │
│            │   罰金加減者，僅加減其最 │   役加減者，僅加減其最高 │              │        │
│            │   高度。」。             │   度。」                 │              │        │
├──────┼─────────────┼─────────────┼───────┼────┤
│易科罰金折算│1. 修正前刑法第41條第1 項 │修正後刑法第41條第1 項前段│易科罰金折算標│舊法有利│
│標準變更    │   前段：「犯最重本刑為5  │：「犯最重本刑為5 年以下有│準由銀元1 百元│        │
│            │   年以下有期刑以下之刑之 │期徒刑以下之刑之罪，而受6 │以上3 百元以下│        │
│            │   罪，而受6 個月以下有期 │個月以下有期徒刑或拘役之宣│，即新臺幣3 百│        │
│            │   徒刑或拘役之宣告…得以 │告者，得以新臺幣1 千元、2 │元以上，9 百元│        │
│            │   1 元以上3 元以下折算1日│千元或3 千元折算1 日，易科│，提高為以新臺│        │
│            │   ，易科罰金」。         │罰金」。                  │幣1 千元、2 千│        │
│            │2.罰金罰鍰提高標準條例第2 │                          │元、3 千元折算│        │
│            │  條：「依刑法第41條易科罰│                          │1日 。        │        │
│            │  金…就其原定數額提高為1 │                          │              │        │
│            │  百倍折算1 日；法律所定罰│                          │              │        │
│            │  金數額未依本條例提高倍數│                          │              │        │
│            │  ，或其處罰法條無罰金刑之│                          │              │        │
│            │  規定者，亦同」。        │                          │              │        │
│            │註：上開貨幣單位為銀元。  │                          │              │        │
├──────┴─────────────┴─────────────┴───────┴────┤
│1.論罪科刑部分：經整體比較結果，本案舊法之罰金刑最低度刑較低、連續犯、牽連犯暨法定刑加重方法認│
│                定亦較有利，故以舊法有利於被告                                                │
│2.易刑規定方面（尚無須整體適用），以舊法之易科罰金折算標準較低，較為有利。                    │
└───────────────────────────────────────────────┘
